【裁判字號】    97,台上,2466
【裁判日期】    971120
【裁判案由】    履行契約
【裁判全文】
最高法院民事裁定            九十七年度台上字第二四六六號
上  訴  人  台強股份有限公司
                    行大樓7樓）
法定代理人  甲○○
訴訟代理人  陳文松律師
上  訴  人  聯和船務代理股份有限公司
法定代理人  乙○○
訴訟代理人  陳彥希律師
上列當事人間請求履行契約事件，兩造對於中華民國九十七年七
月二十九日台灣高等法院第二審更審判決（九十五年度重上更(二)
字第二一０號），各自提起上訴，本院裁定如下：
    主  文
兩造上訴鈞駁回。
第三審訴訟費用由兩造各自負擔。
    理  由
按上訴第三審法院，非以原判決違背法令為理由，不得為之；又
提起上訴，上訴狀內應記載上訴理由，表明原判決所違背之法令
及其具體內容，暨依訴訟資料合於該違背法令之具體事實，其依
民事訴訟法第四百六十九條之一規定提起上訴者，並應具體敘述
為從事法之續造、確保裁判之一致性或其他所涉及之法律見解具
有原則上重要性之理由，同法第四百六十七條、第四百七十條第
二項定有明文。而依同法第四百六十八條規定，判決不適用法規
或適用不當者，為違背法令；依同法第四百六十九條規定，判決
有該條所列各款情形之一者，為當然違背法令。是當事人提起上
訴，如以同法第四百六十九條所列各款情形為理由時，其上訴狀
或理由書應表明該判決有合於各該條款規定情形之具體內容，及
係依何訴訟資料合於該違背法令之具體事實。如依同法第四百六
十八條規定，以原判決有不適用法規或適用法規不當為理由時，
其上訴狀或理由書應表明該判決所違背之法令條項，或有關判例
、解釋字號，或成文法以外之習慣或法理等及其具體內容，暨係
依何訴訟資料合於該違背法令之具體事實，並具體敘述為從事法
之續造、確保裁判之一致性或其他所涉及之法律見解具有原則上
重要性之理由。上訴狀或理由書如未依上述方法表明，或其所表
明者與上開法條規定不合時，即難認為已合法表明上訴理由，其
上訴自非合法。本件兩造對於原判決關於其敗訴部分，各自提起
上訴，雖以該判決違背法令為由，惟核其上訴理由狀所載內容，
係就原審取捨證據、認定事實之職權行使及依職權解釋契約，指
摘其為不當，並就原審已論斷者，泛言未論斷，而未表明該判決
所違背之法令及其具體內容，暨依訴訟資料合於該違背法令之具
體事實，並具體敘述為從事法之續造、確保裁判之一致性或其他
所涉及之法律見解具有原則上重要性之理由，難認其已合法表明
上訴理由。依首揭說明，應認兩造上訴均為不合法。末查本件上
訴人台強股份有限公司（下稱台強公司）主張依確認書、覺書、
副代理行之約定請求上訴人聯和船務代理股份有限公司給付系爭
彌補之虧損，原審就台強公司履行契約之請求為審理後，既認確
認書、覺書性質上為第三人利益契約，台強公司本於該第三人利
益契約為請求為有理由，則台強公司本於副代理行契約之請求，
無再論述審究之必要。至於確認書及覺書乃台通股份有限公司與
聯和公司所立之契約，副代理行契約則係兩造所立之契約，契約
主體既不相同，聯和公司所辯確認書及覺書由副代理行契約取代
乙節，顯非可取。原審依覺書、確認書之約定准台強公司之請求
，判命聯和公司給付新台幣六百七十八萬六千八百七十元本息，
核無違背法令。原判決贅列台強公司得本於副代理行契約為請求
，要與裁判結果不生影響，併予敘明。
據上論結，本件兩造上訴均為不合法。依民事訴訟法第四百八十
一條、第四百四十四條第一項、第九十五條、第七十八條，裁定
如主文。
中    華    民    國  九十七  年   十一   月   二十   日
                      最高法院民事第一庭
                          審判長法官  蕭  亨  國
                                法官  葉  勝  利
                                法官  高  孟  焄
                                法官  陳  淑  敏
                                法官  黃  義  豐
      本件正本證明與原本無異
                                      書  記  官
中    華    民    國  九十七  年   十二   月    八    日
                                                      Ｑ


司法院資訊處製作；財團法人民間司法改革基金會備份。
